【裁判字號】    99,交聲,439
【裁判日期】    990323
【裁判案由】    交管條例聲異
【裁判全文】
臺灣板橋地方法院交通事件裁定         99年度交聲字第439號
原處分機關  交通部公路總局臺北區監理所
異  議  人
即受處分人  甲○○
上列異議人因違反道路交通管理處罰條例案件，對於交通部公路
總局臺北區監理所，於民國99年1 月14日，以北監營裁字第裁40
-C00000000號違反道路交通管理事件裁決書所為之處分聲明異議
，本院裁定如下：
    主    文
異議駁回。
    理    由
一、異議意旨略以：異議人即受處分人甲○○於民國98年2 月15
    日0 時50分許，係駕駛車號909-DDC 號重型機車，行駛於臺
    北縣板橋市○○路，並於直行綠燈時，左轉至金門街，再左
    轉至金門街372 巷住處樓下，並無在溪城路口違規闖紅燈左
    轉至金門街之情形，且本件係員警在異議人住處樓下舉發，
    復無證據佐證，顯有誤認可能，足見原裁決有所不當，爰聲
    明異議，請求撤銷原處分云云。
二、按汽車駕駛人，行經有燈光號誌管誌之交岔路口闖紅燈者，
    處新臺幣（下同）1,800 元以上5,400 元以下罰鍰；又汽車
    駕駛人有上開情形者，除依原條款處罰鍰外，並予記違規點
    數3 點，道路交通管理處罰條例第53條第1 項、第63條第1
    項第3 款分別定有明文。又前所謂汽車，依同條例第3 條第
    8 款規定，包括機器腳踏車。
三、經查：
  (一)異議人駕駛前述重型機車，於上開時、地，行經設有燈光號
    誌管制之路口闖紅燈之事實，業經證人即當場舉發之台北縣
    政府警察局板橋分局沙崙派出所員警乙○○到庭證稱：當天
    我和證人丙○○一起騎車執行巡邏勤務，並在溪城路上往篤
    行路方向與金門街口停等紅燈，異議人則是在對向之溪城路
    上往城林橋方向停等紅燈，當異議人行進方向還是紅燈時，
    異議人就違規闖紅燈左轉進入金門街，我們見狀立刻尾隨，
    並在第一個巷口處開單舉發等語明確（見本院卷第40頁反面
    ）；核與證人即一同舉發之員警丙○○所證：我有親眼目擊
    異議人違規，異議人原本是在我們斜對面車道停等紅燈，但
    在尚未變換為綠燈前，就違規闖紅燈左轉等語相符（見本院
    卷第41頁），並有現場簡圖、臺北縣政府警察局98年2 月15
    日北縣警交大字第C00000000 號舉發違反道路交通管理事件
    通知單各1 張及照片5 張在卷可按（見本院卷第45至49頁）
    。本院審酌證人乙○○及丙○○對於本件舉發經過，既已提
    出詳細之說明，且本身又屬執行公務警員，原受有行政懲處
    責任之監督，嗣到庭具結作證，更以刑事責任擔保證詞之真
    實性，復與異議人不相識，亦無嫌隙瓜葛，實無設詞攀誣或
    構陷異議人之必要，因認其舉發應無誤認之虞且證言係較異
    議人之辯解為可採，則本件異議人確有紅燈左轉之事實，堪
    以認定。
  (二)異議人雖辯稱：本件係員警誤認所致云云；然證人乙○○已
    證稱：我確定本件異議人有闖紅燈，因為我們當時也在同一
    號誌之對向停等紅燈，我們和異議人兩邊的紅燈是一致、沒
    有時差的；而且那時候只有異議人機車違規左轉，我見狀就
    跟著右轉並緊跟在後面，且跟隨的距離沒有很遠，就在第一
    個巷口舉發等語明確（見本院卷第40頁反面、41頁）；而證
    人丙○○亦稱：本件沒有誤能可能，因為當時只有異議人一
    部機車違規而已，又發現後我們便立即尾隨，且我的視線也
    一直緊跟著她的機車等語屬實（見本院卷第41頁）；則由員
    警發現本件違規前正在同一號誌下停等紅燈，對該處號誌變
    換情形應有充分瞭解；又與異議人相距甚近，當時僅有異議
    人一部機車違規闖紅燈左轉，員警並立即緊跟，隨即在第一
    個巷口予以舉發，顯無誤認違規機車之可能；加以兩名員警
    均證稱本件確係異議人違規無誤，已如前述；是以，異議人
    上開所辯，即無以採信。另異議人雖質疑員警未立即在其違
    規處舉發云云；惟本件舉發員警一發現異議人闖紅燈違規左
    轉至金門街時，即立刻右轉尾隨緊跟，並於異議人在金門街
    巷口自行停車後馬上舉發等情，業經證人乙○○到庭證述明
    確（見本院卷第41頁），足見本件員警之舉發並無任何不合
    情理之處，更無從據以推論員警之舉發有誤。至於本件雖無
    該車闖紅燈當時之採證照片可憑，然按路口燈號變換迅速，
    闖紅燈之情形又屬稍縱即逝，倘要求員警必以錄影或照相為
    證，實屬強人所難，況員警執行交通勤務，依法亦未要求必
    須以錄影或照相存證，且本件業經舉發員警丙○○證稱：因
    為我們當時正騎車巡邏，所以無法拍照等語明確（見本院卷
    第41頁背面），足見本件違規事件，員警係無餘裕拍照，並
    非刻意不拍照存證，是以本件雖無照片佐證，尚難謂有何不
    當，是異議人此部分之辯解，亦非可採。
四、綜上所述，異議人既有前揭違規行為，原處分機關依道路交
    通管理處罰條例第53條第1 項、第63條第1 項第3 款規定，
    裁處受處分人罰鍰1,800 元，並記違規點數3 點，自屬有據
    ；異議人執前詞認本件裁決不當，為無理由，應予裁定駁回
    。
五、應依道路交通案件處理辦法第19條，裁定如主文。
中    華    民    國    99    年    3     月    23    日
                  交通法庭  法  官  洪珮婷
上列正本證明與原本無異。
如不服本裁定，應於裁定送達後五日內敘明抗告理由，向本院提
出抗告狀。
                            書記官  許雅琪
中    華    民    國    99    年    3     月    24    日

司法院資訊處製作；財團法人民間司法改革基金會備份。
